【裁判字號】    97,上訴,330
【裁判日期】    970326
【裁判案由】    毒品危害防制條例
【裁判全文】
臺灣高等法院臺中分院刑事判決         97年度上訴字第330號
上  訴  人  臺灣臺中地方法院檢察署檢察官
上  訴  人
即  被  告  乙○○
選任辯護人  洪嘉鴻律師
            洪毓良律師
上列上訴人因被告違反毒品危害防制條例案件，不服臺灣臺中地
方法院96年度訴字第3145號中華民國96年12月19日第一審判決（
起訴案號：臺灣臺中地方法院檢察署96年度偵字第19387號)，提
起上訴，本院判決如下：
    主    文
原判決撤銷。
乙○○販賣第二級毒品，處有期徒刑捌年。扣案之第二級毒品甲
基安非他命（驗餘淨重994.49公克）沒收銷燬；扣案之販賣第二
級毒品所得新臺幣參萬元、CE0168牌行動電話壹支（含門號0000
000000之SIM卡1枚）、包裝安非他命之塑膠袋壹個（重7.23公克
）、報紙壹份及黑色手提包壹個，均沒收。
    犯罪事實
一、乙○○明知甲基安非他命屬毒品危害防制條例第2條第2項第
    2 款之第二級毒品，不得持有、運輸、販賣，而綽號「阿昌
    」（亦為綽號「阿文」之人，下稱「阿昌」）、綽號「大摳
    仔」等不詳姓名年籍成年男子，知悉乙○○有購買第二級毒
    品甲基安非他命之管道，向乙○○表示欲購買 1公斤之安非
    他命，乙○○竟為賺取差價牟利，乃自民國96年8月7日下午
    1時32分許起，以其所有之門號0000000000行動電話(行動電
    話機具係CE0168牌）為聯絡工具，先與台南市某不詳姓名年
    籍綽號「嫂仔」之成年女子所使用門號0000000000行動電話
    連絡，洽購甲基安非他命，綽號「嫂仔」女子開價新臺幣12
    0萬元，幾經討價後，於翌日（即8月8日)17時30分，由綽號
    「嫂仔」女子以門號0000000000行動電話與乙○○聯絡時，
    達成交易價格 112萬元之合意。惟乙○○仍於同年8月8日17
    時42分許與綽號「阿昌」男子使用之門號0000000000行動電
    話聯絡時，稱對方要價 120萬元，綽號「阿昌」男子即告以
    若綽號「大摳仔」男子同意，即沒問題，同日17時49分許，
    綽號「大摳仔」男子以所使用門號0000000000行動電話，撥
    打乙○○所有上開行動電話聯絡時，乙○○仍云對方開價12
    0萬元，綽號「大摳仔」男子嫌太貴，迄翌日（即8月9日）9
    時45分，乙○○再與綽號綽號「大摳仔」男子通話時，達成
    價格 116萬元之初步決定，惟綽號「大摳仔」男子稱要問綽
    號「阿昌」男子看看，嗣同年8月9日 9時48分乙○○與綽號
    「阿昌」男子通話時，綽號「阿昌」男子堅稱以 115萬元購
    買，乙○○即稱「好啦，差 1萬元下去再講」，並約定於同
    日上午10時30分許見面，由綽號「阿昌」男子在苗栗縣頭份
    交流道附近某處，將價金 115萬元交付予乙○○。乙○○即
    攜帶現金，自苗栗縣頭份交流道搭乘遊覽車南下台南，至台
    南市○○○街附近某不詳處所，向綽號「嫂仔」女子以 112
    萬元購得甲基安非他命 1大包，隨即以報紙包裝掩飾，再置
    入其所有之黑色手提包，並於同日下午 6時許，攜運上開購
    得之甲基安非他命，由台南縣仁德交流道搭乘遊覽車返回苗
    栗，至同日下午8時50分許，途經國道1號后里收費站（台中
    縣轄境）時，為警欄檢當場查獲，並扣得上開第二級毒品甲
    基安非他命1大包〔驗前毛重1001.89（含包裝塑膠袋重7.23
    公克），取0.17公克鑑定用罄，驗餘淨重994.49公克，純度
    約95%，驗前純質淨重約944.92公克)及其所有供包裝甲基安
    非他命所用之報紙1份、黑色手提包1個及連絡販毒之CE0168
    牌行動電話1支（含門號0000000000之SIM卡1枚）及現金374
    00元（其中30000萬元為販賣毒品之差價所得）等物。
二、案經行政院海岸巡防署中部地區巡防局及臺中縣警察局移送
    臺灣臺中地方法院檢察署檢察官偵查起訴。
    理    由
一、證據能力方面：
  (一)按刑事訴訟法第198條、第208條之規定，所謂鑑定乃指於
      刑事訴訟程序中為取得證據資料而由檢察官或法官指定具
      有特別知識經驗之鑑定人、學校、機關或團體，就特定之
      事物，以其專業知識加以分析、實驗而作判斷，以為偵查
      或審判之參考。故而，不論鑑定人或鑑定機關、學校、團
      體，均應由檢察官或法官視具體個案之需要而為選任，始
      符合刑事訴訟法第198條、第208條之規範本旨，否則所為
      鑑定，仍屬於傳聞證據。但對於司法警察機關調查中之案
      件，或有量大或急迫之情形，為因應實務之現實需求，認
      為當然有鑑定之必要者，基於檢察一體原則，得由該管檢
      察長對於轄區內之案件，以事前概括選任鑑定人或囑託鑑
      定機關（團體）之方式，俾便轄區內之司法警察官、司法
      警察對於調查中之此類案件，得即時送請事前已選任之鑑
      定人或囑託之鑑定機關（團體）實施鑑定(法務部92年9月
      1日法檢字第0920035083號函參照)。而臺灣高等法院檢察
      署檢察長概括選任法務部調查局、內政部警政署刑事警察
      局為「毒品之鑑定」鑑定機關，此為本院審判職務所知悉
      之事實。是本件扣案結晶物 1大包是否為第二級毒品甲基
      安非他命之鑑定，雖由海岸巡防總局中部地區巡防局（彰
      化機動查緝隊）送請內政部警政署刑事警察局鑑定，但內
      政部警政署刑事警察局為臺灣高等法院檢察署檢察長概括
      選任鑑定機關，所為鑑定結果，自有證據能力。
  (二)按有事實足認被告或犯罪嫌疑人有最輕本刑為 3年以上有
      期徒刑之罪嫌，並危害國家安全或社會秩序情節重大，而
      有相當理由可信其通訊內容與本案有關，且不能或難以其
      他方法蒐集或調查證據者，得發通訊監察書。通訊監察書
      ，偵查中由檢察官依司法警察機關聲請或依職權核發，審
      判中由法官依職權核發。96年 7月11日公布修正前通訊保
      障及監察法第5條第1項第1款、第2項定有明文。本件被告
      乙○○所持用門號0000000000行動電話之監聽錄音，係經
      臺灣臺中地方法院檢察署檢察官核准通訊監察在案，有詳
      載聲監案號、案由、監察電話及對象等之臺灣臺中地方法
      院檢察署96年中檢輝良聲監(續)字第001084號通訊監察書
      及譯文摘要報告書在卷可參（見偵查卷第58至79頁），核
      係依法所為之監聽，尚無不法取證情事。又按通訊監察錄
      音之譯文，僅屬依據監聽錄音結果予以翻譯之文字，固具
      文書證據之外觀，但實際上仍應認監聽所得之錄音帶或光
      碟，始屬調查犯罪所得之證物；刑事訴訟法第165條之1第
      2 項所稱之證物，如其蒐證程序合法，並經合法調查，自
      具證據能力。因此檢察官如提出通訊監察錄音之譯文為其
      證據方法，實乃以其監聽所得之錄音帶或光碟，為調查犯
      罪所得之證物，法院本應依刑事訴訟法第165條之1所列之
      方法調查，以判斷該錄音帶或光碟是否與通訊監察錄音之
      譯文相符。而監聽錄音製作之譯文，雖通常為偵查犯罪機
      關單方面製作，然若被告或訴訟關係人對其真實性並無爭
      執，經法院於審判期日提示譯文供當事人辨認、表示意見
      並為辯論者，程序自屬適法（最高法院95年度台上字第29
      5號、94年度台上字第4665號判決要旨參照)。查本案卷內
      之相關電話監聽，取證程序未見違法情事，已如前述，而
      警方依監聽錄音所製作之監聽譯文，經原審勘驗結果，與
      監聽錄音光碟相符，確係被告乙○○與他人通話之內容，
      有勘驗筆錄在卷可憑（見原審卷第186至188頁），顯見本
      案之通訊監察譯文確屬真實之紀錄，復經本院於審判期日
      提示，供當事人辨認、表示意見並為辯論，則依上開說明
      ，該等通訊監察譯文均具有證據能力。
二、訊據上訴人即被告乙○○坦承綽號「阿昌」及「大摳仔」男
    子要買甲基安非他命 1公斤，96年8月9日上午10時30分許，
    綽號「阿昌」男子在頭份交流道附近交付 115萬元，伊隨即
    至台南市○○○街附近，向綽號「嫂仔」女子購買扣案之甲
    基安非他命，於搭車回程途中，在國道 1號后里收費站，為
    警欄檢查獲等事實。然辯稱：只是幫綽號「阿昌」男子與綽
    號「大摳仔」男子買甲基安非他命，並未賺錢，不是販賣，
    只要無償轉讓云云。經查：
  (一)扣案之結晶物 1大包經內政部警政署刑事警察局鑑定結果
      ，檢出第二級毒品甲基安非他命成分，驗前毛重 1001.89
      公克（包裝塑膠袋重7.23公克），取0.17公克鑑定用罄，
      驗餘淨重994.49，純度約95％，驗前純質淨重約944.92公
      克，有該局96年 8月27日刑鑑字第0960126190號鑑定通知
      書在卷可稽（見偵查卷第39頁），足見被告向綽號「嫂仔
      」女子購得之物品確係甲基安非他命。
  (二)本件經警發現被告與「嫂仔」聯絡欲購買甲基安非他命後
      ，即跟監蒐證，並於被告攜運毒品至國道 1號后里收費站
      時，予以逮捕查獲等情，業據本案承辦人員即海岸巡防總
      局中部地區巡防局彰化機動查緝隊專員趙子儀於原審證稱
      ：我們在監聽另外一件毒品案，在監聽譯文中發現乙○○
      到南部運送毒品回來，在96年8月9日發現乙○○又南下台
      南仁德交流道，準備作毒品交易，8月9日上午10時從監聽
      現譯台接獲乙○○要南下，我們就與台中縣刑警隊南下到
      仁德交流道等侯，我們只知道乙○○坐遊覽車南下，但是
      不知道他坐哪一台車，所以我們就在仁德交流道埋伏。下
      午 2時左右看到乙○○從一台遊覽車下車，攔下一台計程
      車763-NV號，跟到台南市○○路與永南路口下車，乙○○
      手上拿著一個黑色手提包，就是我們查扣的那一個手提包
      ，因為那是小巷子，我們沒有跟的很近，只知道被告走到
      永南一街就沒有發現蹤跡。我們在永南一街街口等到下午
      4點到4點半間，乙○○手裡又拿著黑色手提包，在健康路
      與永南路路口又再叫一台計程車V9-203號，到台南仁德交
      流道北上遊覽車搭車處。晚上5點半到6點就搭上遊覽車北
      上，我們當時沒有確定他已經拿到毒品，遊覽車到嘉義時
      被告有打一通電話給被告的上手，說好了，所以我們確定
      他已經買好毒品，他的上手就是「阿昌」。我們就在后里
      收費站設下埋伏點，晚上 8點50分左右在北上（車道）攔
      下該150-GG號遊覽車後，就上車請被告打開黑色手提包，
      發現裡面有一包報紙包著的東西，打開報紙就發現是（甲
      基）安非他命，我們就當場諭知被告的權利等語（見原審
      卷第221至222頁），核與被告供述相符，是被告購入扣案
      之甲基安非他命，自台南攜運返回苗栗途中，在國道1號
      后里收費站，為警攔檢查獲，洵無疑問。
  (三)被告係以其所有門號0000000000行動電話（行動電話機具
      係CE0168牌）為聯絡工具，與綽號「嫂仔」女子所使用門
      號0000000000、0000000000行動電話；綽號「阿昌」男子
      使用門號0000000000行動電話；綽號「大摳仔」男子以所
      使用門號0000000000行動電話聯絡相關購買甲基安非他命
      事宜等情，除部分經被告自白在卷（見原審卷第229至231
      頁），並有監聽譯文摘要報告書（見偵查卷第60至79頁）
      、監聽錄音光碟1張（在原審卷第178頁）、上開門號行動
      電話通聯紀錄（見本院卷第34至154、216至221頁)在卷可
      憑，復有被告所有CE0168牌行動電話（含門號0000000000
      之SIM卡1枚)1支扣案可資佐證。依上開監聽譯文摘要報告
      書，可知8月8月17時42分許之通話中，綽號「阿昌」男子
      向被告稱價格要詢問綽號「大摳仔」男子後，門號000000
      0000行動電話隨即於同日17時49分許撥打至被告所有門號
      0000000000行動電話，洽談買賣價格；當被告於8月9日 9
      時45分許與門號0000000000行動電話談妥價格為 116萬元
      ，通話對方稱要問綽號「阿昌」男子看看，該綽號「阿昌
      」男子所使用門號0000000000行動電話立即於同日 9時48
      分撥打至被告所有門號0000000000行動電話，談論買賣價
      格（見偵查卷第76至78頁），足見該門號0000000000行動
      電話確係綽號「大摳仔」男子所使用無疑。
  (四)依卷附監聽譯文摘要報告書，可知：
    １、被告於96年8月7日下午1時32分許，以其所有門號00000
        00000行動電話，與綽號「嫂仔」女子所使用門號00000
        00000 行動電話聯絡，洽購甲基安非他命，綽號「嫂仔
        」女子開價120萬元（見偵查卷第73頁）。
    ２、綽號「嫂仔」女子於8月8月17時30分，以門號00000000
        00行動電話與被告聯絡，洽談交易價格，綽號「嫂仔」
        女子由120萬元降價為115萬元，被告再出價 112萬元，
        綽號「嫂仔」女子稱「好啦」（見偵查卷第74頁）。顯
        見被告確與綽號「嫂仔」女子達成交易價格 112萬元之
        合意。
    ３、被告隨即於8月8日17時35分撥打綽號「大摳仔」男子使
        用門號0000000000行動電話，綽號「大摳仔」男子稱其
        不方便談話，被告即要綽號「大摳仔」男子叫綽號「阿
        昌」男子電話與其聯絡（見偵查卷第75頁）。綽號「阿
        昌」男子即於同日17時42分許以門號0000000000行動電
        話與被告聯絡，被告稱對方要價 120萬元，綽號「阿昌
        」男子即告以若綽號「大摳仔」男子同意，即沒問題（
        見偵查卷第76頁）。同日17時49分許，綽號「大摳仔」
        男子以門號0000000000行動電話與被告聯絡，被告仍云
        對方開價 120萬元，綽號「大摳仔」男子嫌太貴，被告
        即稱「我沒有你賺到一毛錢」（見偵查卷第77頁）。參
        諸被告於本院供稱：「（問：依據監聽資料，你向台南
        『嫂仔』購買安非他命價錢係112萬元？)最初電話中『
        嫂仔』是向我說要120萬元‧‧‧後來她同意115萬元，
        但我又跟她說你也讓我賺幾萬元，所以我殺價為112 萬
        元」等語（見本院卷第45頁）。是被告既與綽號「嫂仔
        」女子談妥交易價格為 112萬元後，仍向綽號「阿昌」
        男子、綽號「大摳仔」男子稱對方要價 120萬元，足見
        被告並非居間介紹綽號「阿昌」男子、綽號「大摳仔」
        男子向綽號「嫂仔」女子購買甲基安非他命，乃係為自
        己之計算，用低價販入，再高價販出，以賺取差價，當
        有藉此牟利之意圖甚明，其辯稱僅幫忙代買，未圖賺取
        差價，只要無償轉讓云云，顯非可採。
    ４、被告於96年8月9日 9時45分，與綽號「大摳仔」男子聯
        絡時，達成價格 116萬元之初步決定，惟綽號「大摳仔
        」男子稱要問綽號「阿昌」男子看看（見偵查卷第77頁
        ）。綽號「阿昌」男子隨即於同日 9時48分撥打電話給
        被告，堅稱以115萬元購買，被告即稱「好啦，差1萬元
        下去再講」，並約定同日10時30分在坐車的交流道見面
        （見偵查卷第78頁）。被告於同日10時13分撥打電話給
        綽號「阿昌」男子，稱其在頭份交流道等候，綽號「阿
        昌」男子要被告坐車南下到苗栗，其就將錢拿給被告，
        被告稱其係要坐遊覽車，沒有辦法這樣，堅持要綽號「
        阿昌」男子到頭份交流道，綽號「阿昌」男子才說「好
        啦」（見偵查卷第79頁）。參諸被告坦承其在頭份交流
        道附近等搭遊覽車，綽號「阿昌」男子將 115萬元拿到
        頭份交流道附近交給被告等語（見原審卷第239頁)，足
        見被告同意將準備購入之甲基安非他命以 115萬元之價
        格賣給綽號「阿昌」男子，雙方於同日上午10時30分許
        見面，由綽號「阿昌」男子在苗栗縣頭份交流道附近某
        處，將價金115萬元交付給被告。
  (五)此外，另有包裝甲基安非他命用之報紙1份、黑色手提包1
      個、買入差價之現金30000元(另7400元為被告所有，與本
      案無關）扣案可資佐證。雖被告辯稱到台南後，綽號「嫂
      仔」女子仍向其收取115萬元，扣案現金中之36000元為合
      安宮所有云云（見本院卷第45頁背面、原審卷205頁)，並
      提出合安宮出具之證明書為證（見原審卷第196頁)。惟該
      證明書僅能證明被告所代收代管 36000元之重建金爐捐款
      ，合安宮尚未收到，並無法證明扣案之現金即係該筆款項
      。又綽號「嫂仔」女子於96年8月8日下午17時30分許既同
      意以 112萬元出售扣案之甲基安非他命給被告，自可從中
      獲得必要之利益，依一般買賣常情，應無於翌日下午交易
      時，當場變卦再要求提高價金之理，以斷送即將完成交易
      之機會。況被告於原審曾自陳：甲基安非他命是綽號「嫂
      仔」女子用報紙包好交給我，我交110萬元現金給她等語(
      見原審卷第236頁)，顯見被告交付予綽號「嫂仔」女子，
      絕非 115萬元，益徵扣案之現金中，必含有被告所賺取之
      差價，其事後堅稱係交付 115萬元給綽號「嫂仔」女子，
      未從中獲利云云，意在規避販賣圖利之罪責，非可採信。
      另依被告及證人趙子儀前揭所述，綽號「阿昌」男子在頭
      份交流道交付 115萬元給被告後，被告即自該處搭車至台
      南，約於同日下午 2時許，在仁德交流道附近下車後，為
      埋伏員警跟監到永南一街即暫失蹤跡，員警在該地等到下
      午4時至4時30分間，復見被告手裡拿著黑色手提包，在健
      康路與永南路路口，上計程車到台南仁德交流道北上遊覽
      車搭車處，則被告在暫失蹤跡至再出現之間，應係在綽號
      「嫂仔」女子處，無消費逾萬元之機會，參諸被告遭查獲
      時，身上僅有 37400元，是被告交付予綽號「嫂仔」女子
      之購買毒品款項，應係如渠等在前一日所合意之 112萬元
      ，而非110萬元，否則被告遭查獲時，理應尚有5萬元左右
      之現金。從而，被告因販賣本案之甲基安非他命所賺取之
      差價確為3萬元。
  (六)綜上所述，被告意圖賺取差價牟利而販入甲基安非他命，
      並自台南攜運回苗栗，途中在后里收費站為警查獲等犯罪
      事證已臻明確，所辯乃畏罪卸責之詞，無可採信，其犯行
      洵堪定，應依法論罪科刑。
三、查甲基安非他命係毒品危害防制條例第2條第2項第 2款所列
    之第二級毒品，不得持有、運輸、販賣。又毒品危害防制條
    例所謂之「運輸」，係指轉運輸送而言，亦即由一地轉運輸
    送至另一地，不以由外國輸送至本國，或由本國運輸至外國
    為限，在本國境內之轉運輸送亦屬之，至於運輸之動機目的
    是否意在圖利，係在為己或為他人，運輸之方法為海運、空
    運、陸運均非所問(最高法院82年度第3次刑事庭會議決議、
    司法院院解字第3541、3853號解釋參照）。運輸行為之既未
    遂，以物已否起運為標準，不以物之是否已運至目的地為準
    ，故被告雖於運輸途中遭警查獲，然既已起運，仍屬既遂（
    最高法院90年度台上字第7126號、90年度台上字第 120號判
    決要旨參照）。再者，販賣鴉片罪，並不以販入之後復行賣
    出為構成要件，但使以營利為目的將鴉片購入或將鴉片賣出
    ，有一於此，其犯罪即經完成(最高法院25年非字第123號判
    例參照）。所謂販賣行為，並不以販入之後復行賣出為要件
    ，祇要以營利為目的，將禁藥購入或賣出，有一於此，其犯
    罪即為完成（最高法院67年台上字第2500號判例參照）。另
    毒品危害防制條例第 4條第1項、第2項所謂販賣行為，不以
    販入後復行賣出為必要，祇要以營利意思之為目的，而有販
    入或賣出二者其一之行為，即足構成；行為人持有第一級或
    第二級毒品，有以主觀上營利售賣意圖而販入第一級或第二
    級毒品，其雖未及賣出，仍應論以販賣第一級或第二級毒品
    罪既遂罪責；或非以營利售賣意圖而販入，或因其他原因而
    持有第一級或第二級毒品，嗣起意圖利售賣，著手於販賣行
    為未及賣出，即應成立販賣第一級或第二級毒品未遂罪責；
    如非以營利售賣意圖而販入，或因其他原因而持有，嗣起意
    圖利售賣，尚未著手於賣出行為，始成立意圖販賣而持有第
    一級或第二級毒品罪責，亦據最高法院90年度台上字第1898
    號判決要旨闡釋甚明。本件被告意圖營利而購入甲基安非他
    命，並自台南攜運回苗栗，縱途中在后里收費站為警查獲，
    致未及賣出，揆諸上揭說明，亦已該當於運輸、販賣之犯罪
    構成要件，是被告所為仍應成立毒品危害防制條例第4條第1
    項之販賣第二級毒品既遂罪。被告持有、運輸甲基安非他命
    之低度行為，應為高度之販賣行為所吸收，均不另論罪。被
    告係為自己利益計算，向綽號「嫂仔」女子低價買入扣案之
    甲基安非他命，準備再以高價出售予綽號「阿昌」男子、綽
    號「大摳仔」男子，則被告顯係單獨為販賣行為，並非與綽
    號「阿昌」男子、綽號「大摳仔」男子共同向綽號「嫂仔」
    女子買入毒品，公訴人認被告與綽號「阿昌」男子係共同正
    犯，尚有誤會。
四、原審以被告之罪證明確，予以論罪科刑，固非無見，惟查：
    (一)被告所為已構成販賣第二級毒品罪，原判決認僅成立運輸
    第二級毒品罪，核有違誤。(二)被告係為自已之利益計算而單
    獨犯罪，原判決認其與綽號「阿昌」男子、綽號「大摳仔」
    男子係共同正犯，亦有未洽。(三)毒品危害防制條例第18條第
    1 項規定，得諭知沒收銷燬者，以查獲之第一、二級毒品及
    專供製造或施用第一、二級毒品之器具為限，而不及於毒品
    之外包裝，本件扣案之甲基安非他命之塑膠外包裝，既係用
    以包裹毒品，防其裸露、潮濕，便於運輸及販賣，自係供販
    賣毒品所用之物，且屬被告所有，自應依同條例第19條第 1
    項之規定諭知沒收（最高法院88年度台上字第5032號、91年
    度台上字第2062號判決要旨參照），原判決就包裝安非他命
    之塑膠袋 1個（重7.23公克）未依上開規定諭知沒收，尚有
    未合。被告上訴認其僅係無償轉讓，並非販賣，雖無理由，
    惟檢察官上訴意旨，認被告應成立販賣罪，指摘原審判決不
    當，既有理由，且原判決亦有上開(二)(三)所示可議之處，即屬
    無可維持，自應由本院予以撤銷改判。爰審酌被告之素行（
    參卷附臺灣高等法院被告前案紀錄表）、智識程度、生活狀
    況，其販入大量毒品，雖未及售出即被查獲，惟該等毒品一
    旦流入市面，影響國民健康甚鉅，且極易引人上癮，使施用
    毒品者為之傾家蕩產，毀人家庭無數，影響社會治安，潛在
    之危害性甚大，及尚能坦承部分犯行之犯後態度等一切情狀
    ，量處如主文第 2項所示之刑，以資懲儆。扣案之第二級毒
    品甲基安非他命（驗餘淨重994.49公克），係屬查獲之第二
    級毒品，應依毒品危害防制條例第18條第 1項前段之規定宣
    告沒收銷燬。至鑑驗耗用之甲基安非他命（0.17公克）既已
    滅失，無庸宣告沒收銷燬。扣案現金中之 30000元係被告販
    賣毒品所賺取之差價，屬因犯罪所得之財物，應依毒品危害
    防制條例第19條第 1項前段之規定諭知沒收；其餘扣案之現
    金7400元，核與本案犯罪無關，自不得加以沒收。上開毒品
    係以塑膠袋1個（重7.23公克)、報紙1份、黑色手提包1個包
    裝，則該塑膠袋、報紙及黑色手提包既係用於包裹毒品，防
    其裸露、潮濕，便於運輸，可與毒品分離，自屬供運輸、販
    賣等本案犯罪所用之物，且黑色手提包屬被告所有，塑膠袋
    、報紙雖為綽號「嫂仔」女子所包裝，惟既已因買賣而交付
    被告，依交易常情，該等簡便包裝物之所有權於貨物交付時
    ，已隨同移轉於買受人，自屬被告所有之物，均應依毒品危
    害防制條例第19條第1項前段之規定宣告沒收。另扣案之CE0
    168牌行動電話1支（含門號0000000000之SIM卡1枚）為被告
    所有，該 SIM卡於申請人完成申請手續後，台灣大哥大股份
    有限公司即交付申請人，其所有權亦同時歸屬申請人等情，
    有該公司96年7月23日法大字09671090號書函在卷可憑(見原
    審卷第246頁），是該扣案之行動電話1支（含SIM卡1枚），
    既為被告所有且供本案犯罪所用之物，亦應依毒品危害防制
    條例第19條第 1項之規定併予宣告沒收。至其餘查獲之鑰匙
    、遙控器及磁卡 1串、名片4張、中國邊防檢查入境登記卡1
    張、旅客抵澳申報表 4張、澳門衛生局健康檢查表13張及中
    國電信電話卡 2片，既無從認定與本案被告之犯行有何關涉
    ，自均毋庸併予宣告沒收。
五、據上論斷，應依刑事訴訟法第369條第 1項前段、第364條、
    第299條第 1項，毒品危害防制條例第4條第2項、第18條第1
    項前段、第19條第1項前段，判決如主文。
本案經檢察官甲○○到庭執行職務。
中    華    民    國    97    年    3     月    26    日
            刑事第六庭    審判長法  官  李  文  雄
                                法  官  林  靜  芬
                                法  官  張  恩  賜
上列正本證明與原本無異。
如不服本判決應於收受本判決後10日內向本院提出上訴書狀，其
未敘述上訴理由者，並得於提起上訴後10日內向本院補提理由書
狀（均須按他造當事人之人數附繕本）「切勿逕送上級法院」。
                                書記官  陳  如  慧
中    華    民    國    97    年    3     月    26    日
附錄論罪科刑法條
毒品危害防制條例第4條第2項：
製造、運輸、販賣第二級毒品者，處無期徒刑或七年以上有期徒
刑，得併科新台幣七百萬元以下罰金。


司法院資訊處製作；財團法人民間司法改革基金會備份。
